【裁判字號】    98,訴,2844
【裁判日期】    981016
【裁判案由】    毒品危害防制條例
【裁判全文】
臺灣板橋地方法院刑事判決              98年度訴字第2844號
公  訴  人  臺灣板橋地方法院檢察署檢察官
被      告  甲○○
                    （另案於臺灣臺北監獄臺北分監執行中）
上列被告因違反毒品危害防制條例案件，經檢察官提起公訴（98
年度毒偵字第2353號），被告於本院準備程序中就被訴事實為有
罪之陳述，經詢問當事人意見，合議庭裁定由受命法官依簡式審
判程序獨任審理，本院判決如下：
    主  文
甲○○施用第一級毒品，累犯，處有期徒刑壹年。
    事  實
一、甲○○前於：(一)民國87年間因施用毒品案件，經本院裁定送
    觀察、勒戒後，認無繼續施用毒品之傾向，於87年6 月17日
    執行完畢釋放。(二)87年間又因施用毒品案件，經臺灣板橋地
    方法院檢察署檢察官聲請送強制戒治，於89年2 月18日強制
    戒治執行完畢釋放。(三)89年間因施用毒品案件，經臺灣板橋
    地方法院檢察署檢察官聲請送強制戒治並提起公訴，戒治部
    分於91年3 月19日停止戒治付保護管束（接續執行有期徒刑
    至92年6 月12日釋放），91年4 月12日保護管束期滿未經撤
    銷，視為執行完畢；起訴部分經本院以89年度訴字第819 號
    判處有期徒刑1 年6 月確定，與另案（於89年間因竊盜案件
    ，經臺灣高等法院以90年度上易字第776 號判處有期徒刑4
    月確定，復於90年間因施用毒品案件，經本院以90年度訴字
    第898 號判處有期徒刑7 月確定，2 案合併定應執行刑為有
    期徒刑10月確定）接續執行後，於92年6 月12日假釋（預定
    假釋期滿日為92年12月17日）。(四)於上開案件假釋期間內又
    再度施用毒品，經本院以92年度訴字第2509號、臺灣高等法
    院以93年度上訴字第698 號（上訴駁回）判處有期徒刑1 年
    6 月確定，與(三)部分撤銷假釋後之殘刑（有期徒刑6 月5 日
    ）接續執行後，於94年11月30日執行完畢，翌日出監。(五)95
    年間因2 件施用毒品案件，經本院以95年度訴字第957 號、
    95年度訴字第2719號分別判處有期徒刑1 年10月、2 年確定
    ，嗣經分別減刑為有期徒刑11月、1 年確定，接續執行後，
    於97年5 月29日假釋，同年6 月29日假釋期滿未經撤銷，視
    為執行完畢。詎仍不知悔改，復基於施用第一級毒品海洛因
    之犯意，於98年2 月23日某時，在其位於臺北縣板橋市○○
    街124 之2 號住處內，以摻水後置於針筒內注射之方式，施
    用第一級毒品海洛因1 次。嗣於98年2 月24日15時5 分許，
    經警持搜索票至其上開住處搜索而查獲。
二、案經臺北縣政府警察局海山分局報請臺灣板橋地方法院檢察
    署檢察官偵查起訴。
    理  由
一、按本件被告甲○○所犯係死刑、無期徒刑、最輕本刑為3 年
    以上有期徒刑以外之罪，其於準備程序就前揭被訴事實為有
    罪之陳述，經受命法官告知簡式審判程序之旨，並聽取其與
    公訴人之意見後，本院認無不得或不宜改依簡式審判程序進
    行之情形，爰依刑事訴訟法第273 條之1 第1 項規定，裁定
    本件由受命法官獨任進行簡式審判程序，合先敘明。
二、上揭事實，業據被告於偵訊及本院審理時坦承不諱，且被告
    於上開時、地經警查獲後所採集之尿液，經送請台灣檢驗科
    技股份有限公司檢驗之結果，呈嗎啡、可待因陽性反應，有
    該公司98年3 月11日編號UL/2009/20664 號濫用藥物檢驗報
    告、臺北縣政府警察局海山分局毒品案件尿液檢體編號及姓
    名對照表各1 份在卷可憑，足認被告之自白與事實相符，本
    件事證明確，其犯行洵堪認定。
三、按海洛因為毒品危害防制條例第2 條第2 項第1 款所稱之第
    一級毒品，不得施用、持有。次按，犯毒品危害防制條例第
    10條施用第一級、第二級毒品之罪者，檢察官應聲請法院裁
    定，令被告入勒戒處所觀察、勒戒，經觀察、勒戒後，檢察
    官依據勒戒處所之陳報，認受觀察、勒戒人無繼續施用毒品
    傾向者，應即釋放，並為不起訴之處分；認受觀察、勒戒人
    有繼續施用毒品之傾向者，檢察官應聲請法院裁定令入戒治
    處所強制戒治，其期間為6 個月以上，至無繼續強制戒治之
    必要為止，但最長不得逾1 年，強制戒治期滿，應即釋放，
    由檢察官為不起訴之處分。觀察、勒戒或強制戒治執行完畢
    釋放後，5 年內再犯第10條之罪者，應依一般刑事訴訟程序
    予以起訴論罪科刑，此觀諸毒品危害防制條例第20條第1 項
    、第2 項、第23條第1 項、第2 項規定自明。而被告若於5
    年內已再犯，經依法追訴處罰，縱其第3 次（或第3 次以上
    ）再度施用毒品之時間，在初犯經觀察、勒戒或強制戒治執
    行完畢釋放5 年以後，已不合於「5 年後再犯」之規定，且
    因已於「5 年內再犯」，顯見其再犯率甚高，原實施觀察、
    勒戒或強制戒治，已無法收其實效，即應依該條例第10條處
    罰（最高法院95年5 月9 日95年度第7 次刑事庭會議決議可
    資參照）。被告既有如犯罪事實欄所示觀察勒戒、強制戒治
    及論罪科刑之前科，有臺灣高等法院被告前案紀錄表1 份在
    卷可考，本件施用毒品案件依前述規定自應予以起訴論罪科
    刑。是核被告所為，係犯毒品危害防制條例第10條第1 項施
    用第一級毒品罪。被告持有第一級毒品之低度行為，應為施
    用第一級毒品之高度行為所吸收，不另論罪。被告曾有如犯
    罪事實欄所示之論罪科刑前科，已如前述，其於有期徒刑執
    行完畢後5 年內，故意再犯本件有期徒刑以上之罪，為累犯
    ，應依刑法第47條第1 項規定加重其刑。爰審酌被告經觀察
    勒戒、強制戒治及多次論罪科刑後，仍未能戒絕毒癮，顯見
    其戒絕毒癮之意念非堅，惟念其於犯罪後坦承犯行，態度良
    好，且施用毒品行為，乃屬對自身健康之戕害行為，及其犯
    罪動機、目的、手段等一切情狀，量處如主文所示之刑。扣
    案之美沙冬1 瓶（驗後淨重5.0987公克），係被告接受替代
    療法之際擅自攜出，業據其供述明確，與其本件施用毒品之
    犯行無關，爰不予宣告沒收或沒收銷燬，附此敘明。
據上論斷，應依刑事訴訟法第273 條之1 第1 項、第284 條之1
、第299 條第1 項前段，毒品危害防制條例第10條第1 項，刑法
第11條前段、第47條第1 項，判決如主文。
本案經檢察官王家春到庭執行職務。
中    華    民    國    98    年    10    月    16    日
                  刑事第十八庭  法  官  楊筑婷
上列正本證明與原本無異。
如不服本判決，應於判決送達後10日內敘明上訴理由，向本院提
出上訴狀 (應附繕本)，上訴於臺灣高等法院。其未敘述上訴理
由者，應於上訴期間屆滿後20日內向本院補提理由書「切勿逕送
上級法院」。
                                書記官  林怡君
中    華    民    國    98    年    10    月    16    日
附錄本判決之論罪法條：
毒品危害防制條例第10條
施用第一級毒品者，處6 月以上5 年以下有期徒刑。
施用第二級毒品者，處3 年以下有期徒刑。


司法院資訊處製作；財團法人民間司法改革基金會備份。
